臺灣臺南地方法院刑事判決　　　　　　100年度交易字第391號
公　訴　人　臺灣臺南地方法院檢察署檢察官
被　　　告　林國清
上列被告因過失致死案件，經檢察官提起公訴（100年度營偵字
第1049號），被告就被訴事實為有罪之陳述，本院裁定進行簡式
審判程序，判決如下：
    主    文
林國清因過失致人於死，處有期徒刑柒月。緩刑貳年，並應履行
如附件所示臺南市東山區調解委員會100年民調字第077號調解書
所示內容之賠償義務。
    事    實
一、林國清於民國100年5月15日下午5時13分許，駕駛車牌號碼
    5151-YF號自用小客車，沿臺南市柳營區○○○○○路由南向
    北方向行駛，途經南81線公路6.5公里處東側，原應注意汽
    車行經無號誌之交岔路口時，應減速慢行，作隨時停車之準
    備；且汽車行駛時，駕駛人應注意車前狀況，並隨時採取必
    要之安全措施，而依當時天候晴、無障礙物及視距良好等情
    ，並無不能注意之情形，竟疏未注意及此，貿然超速且違規
    橫越雙黃線行駛，適有行人楊小政徒步穿越該路，因而撞擊
    楊小政，致楊小政受有頭部撞傷、顱骨骨折顱內出血，經送
    醫後因傷重不治死亡。林國清於肇事後，在未有偵查犯罪職
    務之機關或公務員發覺其為犯罪人前，即向到場處理本件道
    路交通事故而尚不知肇事者為何人之臺南市政府警察局交通
    警察大隊新營事故處理小組警員供承其為肇事人，自首並接
    受裁判。
二、案經臺南市政府警察局新營分局報請臺灣臺南地方法院檢察
    署檢察官相驗後自動偵查起訴。
    理    由
一、本件係經被告林國清就被訴之犯罪事實為有罪之表示，而經
    本院裁定以簡式審判程序加以審理，依刑事訴訟法第273條
    之2、第159條第2項之規定，不適用傳聞法則有關限制證據
    能力之相關規定，合先敘明。
二、訊據被告林國清對於上揭事實坦承不諱，並有道路交通事故
    現場圖、道路交通事故調查報告表(一)、(二)、奇美醫療財團法
    人柳營奇美醫院診斷證明書各1份、現場蒐證照片13張（見
    相驗卷第13-15頁、第18頁）在卷可稽。又被害人楊小政係
    因本件車禍受有頭部撞傷、顱骨骨折顱內出血而死亡，亦據
    臺灣臺南地方法院檢察署檢察官督同法醫師相驗屬實，有相
    驗筆錄、相驗屍體證明書、檢驗報告書各1份及相驗照片23
    幀附卷可憑（見相驗卷第37頁、第41頁、第43-47頁、第52-
    64頁）。另本件肇事責任經送請臺南市政府交通局車輛行車
    事故鑑定委員會鑑定結果，亦認被告駕駛小客車，超速行駛
    ，違規橫越雙黃線，未注意車前狀況，為肇事原因；楊小政
    無肇事因素，有該鑑定委員會100年7月8日南市交鑑字第100
    0507952號函暨南鑑0000000案鑑定意見書1份在卷可查（見
    相驗卷第82-83頁）。是被害人楊小政係因本件車禍死亡，
    既如前述，則被害人楊小政之死亡與被告之過失行為間，即
    有相當因果關係。因此，本件被告過失致人於死之犯行，事
    證明確，應予依法論科。
三、核被告林國清所為，係犯刑法第276條第1項之過失致死罪。
    被告於肇事後，在未有偵查犯罪職務之機關或公務員發覺其
    為犯罪人前，即向至現場處理本件道路交通事故，尚不知肇
    事者為何人之臺南市政府警察局交通警察大隊新營事故處理
    小組警員供承其肇事犯罪，自首並接受裁判等情，有臺南市
    ○○○○○道路交通事故肇事人自首情形紀錄表1紙在卷可
    稽（見相驗卷第16頁），應依刑法第62條前段之規定減輕其
    刑。爰審酌被告前因故意犯罪受有期徒刑以上刑之宣告，執
    行完畢後，5年以內未曾因故意犯罪受有期徒刑以上刑之宣
    告、生活狀況、智識程度（國中畢業），被告於本件事故中
    之過失情節與程度，及被告已與被害人楊小政之家屬成立調
    解，並履行部分損害賠償義務，有臺南市東山區調解委員會
    調解書1份、保險理賠證明在卷可按（見本院卷第16頁、第2
    7頁），暨被告犯罪後坦承犯行態度尚佳等一切情狀，量處
    如主文所示之刑。末查，被告前因故意犯罪受有期徒刑以上
    刑之宣告，執行完畢後，5年以內未曾因故意犯罪受有期徒
    刑以上刑之宣告，有臺灣臺南地方法院檢察署刑案資料查註
    紀錄表及臺灣高等法院被告前案紀錄表各1份在卷可憑，其
    因一時失慮致犯本罪，且已與被害人家屬達成調解、賠償部
    分損害，信被告經此科刑之教訓，已足資警惕，應無再犯之
    虞，本院因認被告所受宣告之刑，以暫不執行為適當，併予
    宣告緩刑2年，以啟自新。末按緩刑宣告，得斟酌情形，命
    犯罪行為人向被害人支付相當數額之財產或非財產上之損害
    賠償，刑法第74條第2項第3款亦有明定。為確保被告於緩刑
    期間，能按上開調解書所承諾之賠償金額以及付款方式履行
    ，以確實收緩刑之功效，爰依前揭規定，併諭知被告應依如
    附件所示調解書所示內容履行賠償義務。倘被告未遵循本院
    諭知之緩刑期間所定負擔而情節重大者，檢察官得依刑事訴
    訟法第476條及刑法第75條之1第1項第4款之規定，聲請撤銷
    本案緩刑之宣告，併予敘明。
據上論斷，應依刑事訴訟法第273條之1第1項、第299條第1項前
段，刑法第276條第1項、第74條第1項第2款、第2項第3款，刑法
施行法第1條之1，判決如主文。
本案經檢察官王誠到庭執行職務。
中    華    民    國   100    年    11    月    9     日
                    刑事第十五庭  法  官  林福來
以上正本證明與原本無異。
如不服本判決應於收受本判決後10日內向本院提出上訴書狀，並
應敘述具體理由。其未敘述上訴理由者，應於上訴期間屆滿後20
日內向本院補提理由書狀（均須按他造當事人之人數附繕本）「
切勿逕送上級法院」。
                                  書記官  李淑惠
中    華    民    國   100    年    11    月    11    日
附錄論罪科刑法條：
刑法第276條第1項：
因過失致人於死者，處二年以下有期徒刑、拘役或二千元以下罰
金。